最　高　行　政　法　院　判　決　　　　　　　　　　九十三年度判字第三七四號
　　再 審原 告　乙○○
　　再 審被 告　嘉義縣政府
　　代　表　人　甲○○
右當事人間因收回被徵收土地事件，再審原告對於中華民國九十一年十二月十二日本
院九十一年度判字第二二四六號判決，提起再審之訴。本院判決如左：
　　主  文
再審之訴駁回。
再審訴訟費用由再審原告負擔。
　　理　由
一、按行政訴訟法第二百七十三條第一項第一款所稱適用法規顯有錯誤，係指原判決
    所適用之法規與該案應適用之現行法規相違背，或與解釋判例有所牴觸者而言。
    至於事實認定職權之正當行使或法律上見解之歧異，再審原告對之縱有爭執，要
    難謂為適用法規顯有錯誤，而據為再審之理由。
二、本件再審原告所有坐落新港鄉港東四七二地號等五十筆土地係新港都市計畫文高
    用地，前經臺灣省政府教育廳依都市計畫法第四十八條規定，報奉臺灣省政府七
    九府地二字第四八九五一號函准予徵收，並經再審被告於七十九年五月九日以七
    九府地權字第三四九○三號公告三十天，已發放補償費完竣，完成徵收程序。再
    審原告認為需地機關迄未依徵收計畫開始使用，申請照價收回，終經再審被告會
    同相關單位實地勘查，認與規定不合，擬具處理意見轉報內政部核定後，於八十
    九年十二月十一日以八九府地權字第一三七一○四號函復再審原告。再審原告不
    服，循序提起行政訴訟，經高雄高等行政法院九十年度訴字第六○三號判決（下
    稱原審判決）駁回。再審原告提起上訴，經本院九十一年度判字第二二四六號判
    決（下稱原判決）駁回。再審原告現以原判決有行政訴訟法第二百七十三條第一
    項第一款適用法規顯有錯誤之再審事由（又主張行政訴訟法第二百七十三條第一
    項第十三、十四款再審事由部分，另裁定移轉管轄），提起再審之訴，其意旨略
    謂：本案徵收計畫預定完成年限二十年，顯違法不當。徵收補償費發給完竣三年
    ，未依徵收計畫使用，原土地所有權人即得申請收回其土地，本件已經十二年，
    尚未依計畫使用，再審原告得照價收回。原判決曲解法律，顯屬違法等語。
三、查原判決以：本件被徵收土地係依都市計畫法第四十八條規定，徵收作為新港文
    高用地，核准預定開闢年限二十年（自公告徵收日起二十年內完工），有徵收土
    地計畫書附於原處分卷可按。再審被告以七十九年五月九日七九府地權字第三四
    九○三號公告徵收，應依都市計畫法第八十三條第一項規定：「依本法規定徵收
    之土地，其使用期限，應依照其呈經核准之計畫期限辦理，不受土地法第二百十
    九條之限制」，迄仍未逾越核准計畫期間。再審被告於實地勘查後，為否准再審
    原告申請收回之行政處分，核無違誤。至再審原告主張濫權預定開闢年限二十年
    （自公告徵收日起二十年內完工），顯然違法不當乙節，係原徵收處分是否適法
    或不當之問題，非本件聲請收回被徵收土地事件所得再予審究之範圍。再審原告
    對於業經原審判決詳予論述不採之事由再予爭執，核屬法律上見解之歧異，難謂
    原審判決有違背法令之情形。上訴論旨指摘原判決違誤，求予廢棄，難認有理由
    等情，因而駁回再審原告之上訴。經核其所適用之法規與該案應適用之現行法規
    不相違背，與解釋判例亦無牴觸，即無前述說明所稱之適用法規顯有錯誤之再審
    事由。再審之訴所指各情，無非重複原判決指駁不採之上訴理由，乃再審原告歧
    異之法律上見解，依上述說明，不得據為再審理由，再審之訴應予駁回。
據上論結，本件再審之訴為無再審理由，依行政訴訟法第二百七十八條第二項、第九
十八條第三項前段，判決如主文。
中　　華　　民　　國　　九十三　　　年　　　四　　　　月　　　二　　　　日
                    最 高 行 政 法 院  第 一 庭
                                審 判 長 法  官　　　黃　綠　星
                                         法  官      鄭  淑  貞
                                         法  官　　　蔡　進　田
                                         法  官　　　黃　璽　君
                                         法  官　　　廖　宏　明
右  正  本  證  明  與  原  本  無  異
　　　　　　　　　　　　　　　　　　　　 法院書記官　徐  忠  信
中　　華　　民　　國　　九十三　　　年　　　四　　　　月　　　二　　　　日
